【裁判字號】    92,易緝,158
【裁判日期】    920930
【裁判案由】    傷害
【裁判全文】
臺灣板橋地方法院刑事判決                        九十二年度易緝字第一五八號
    公  訴  人  臺灣板橋地方法院檢察署檢察官
    被      告  甲○○
右列被告因傷害等案件，經檢察官提起公訴（九十一年度偵字第一八三四七號），本
院判決如左：
    主  文
甲○○傷害人之身體，處有期徒刑月，如易科罰金以佰元折算壹日。
    事  實
一、甲○○於民國九十一年八月八日下午三時至三時十分之間某時，在位於臺北縣樹
    林市○○路○段三二之三號某海產店內，因借用廁所之細故，與乙○○產生爭執
    ，竟基於傷害之故意，持該店內之椅子擲擊乙○○之頭部，致乙○○因而受有頭
    部外傷併撕裂傷約十二公分之傷害。
二、案經告訴人乙○○訴由臺北縣警察局樹林分局報請臺灣板橋地方法院檢察署檢察
    官偵查起訴。
    理  由
一、訊之被告甲○○固對其於前開時地毆打告訴人乙○○之情供承不諱，惟辯稱：其
    係與告訴人乙○○互毆，不知打到告訴人身體何處，而其本身亦有受傷云云。
    經查，右揭事實，業據告訴人乙○○於警詢時指述甚詳，則被告於警詢及審理中
    既已自承確有與告訴人發生互毆之情不虛（見偵查卷第五頁背面，本院九十二年
    八月二十八日審判筆錄），於警詢時並供承告訴人頭部所受之傷，確係其所造成
    無訛（見偵查卷第五頁背面），是觀諸偵查卷附告訴人所提之財團法人恩主公醫
    院診斷證明書（乙種）所載告訴人之傷勢為「頭部外傷併撕裂傷約十二公分」，
    與告訴人指述係遭被告以椅子擲擊頭部之情節相符，堪信告訴人前揭指述屬實，
    應認被告毆打傷害告訴人之事實洵屬無疑。至被告與告訴人互毆縱亦受有傷害，
    然此仍無礙其傷害犯行之成立。綜上所述，被告所辯不足採信，本件事證已臻明
    確，被告犯行應堪認定。
二、核被告所為，係犯刑法第二百七十七條第一項之傷害罪。爰審酌被告曾有竊盜、
    傷害等前科（均未構成累犯），暨其智識程度、生活狀況、犯罪之動機、目的、
    手段、告訴人所受之傷害程度非輕與其犯罪後之態度尚佳坦承犯行，惟尚未與告
    訴人達成和解以賠償損害等一切情狀，量處如主文所示之刑，並諭知易科罰金之
    折算標準，以示懲儆。
據上論斷，應依刑事訴訟法第二百九十九條第一項前段，刑法第二百七十七條第一項
、第四十一條第一項前段，罰金罰鍰提高標準條例第一條前段、第二條，判決如主文
。
本案經檢察官魏正杰到庭執行職務
中        華        民        國    九十二    年     九     月   三 十  日
                                      臺灣板橋地方法院刑事第十四庭
          法  官  邱  靜  琪
右正本證明與原本無異。
如不服本判決，應於判決送達後十日內向本院提出上訴狀 (應附繕本) ，上訴於臺灣
高等法院。
                                          書記官  黃  頌  棻
中        華        民        國    九十二    年     十     月     二   日
附錄本案論罪科刑法條全文
刑法第二百七十七條
傷害人之身體或健康者，處三年以下有期徒刑，拘役或一千元以下罰金。
犯前項之罪，因而致人於死者，處無期徒或七年以上有期徒刑，致重傷者，處三年以
上十年以下有期徒刑。


司法院資訊處製作；財團法人民間司法改革基金會備份。
